臺灣高雄地方法院刑事判決　　　　　　　94年度易字第1911號
公　訴　人　臺灣高雄地方法院檢察署檢察官
被　　　告　甲○○
上列被告因竊盜案件，經檢察官提起公訴（台灣高雄地方法院檢
察署94年度偵字第24204 號），本院依簡式審判程序審理，判決
如下：
    主  文
甲○○連續攜帶兇器竊盜，累犯，處有期徒刑拾月；扣案玻璃擊
破器壹支、手電筒壹支，均沒收。
    事  實
一、甲○○曾於民國90年間因違反槍砲彈藥刀械管制條例案件，
    經臺灣高等法院高雄分院以89年上訴字第1303號刑事判決判
    處有期徒刑3 年，併科罰金10萬元確定，於92年9 月9 日（
    檢察官起訴書誤載為90年9 月9 日）假釋出監，於93年7 月
    1 日假釋期滿未經撤銷視為執行完畢。詎其不知悔改，竟基
    於意圖自己不法所有之概括犯意，先於94年10月14日凌晨1
    時許，在高雄縣鳳山市○○路邊，先持手電筒照明探查停放
    路邊由丙○○和王義龍共同使用之車號7N-1661 號自用小客
    車內是否有可供竊取之財物，再持客觀上足以危害人身安全
    之玻璃擊破器，擊破該車之車窗玻璃，竊取車內丙○○所有
    之汽車音響及液晶螢幕各1 部（總市價約新台幣（下同）
    25,000元），得手後變賣現金花用。復承前揭犯意，於同月
    27日凌晨1 時許，在高雄縣鳳山市○○路179 號前，以相同
    手法，竊取乙○○所有之車號ZX-0033 號自用小客車內之
    DVD 汽車音響、液晶螢幕各1 部（市價約38,000元）及摩托
    羅拉牌手機1 支（內含行動電話門號為0000000000號之SIM
    卡1 只，行動電話市價約13,000元），得手後將該汽車音響
    含液晶螢幕變賣現金花用，手機則丟棄至高雄縣鳳山市○○
    路之鳳山溪內。又承前揭犯意，於同年月28日下午4 時許，
    在高雄縣鳳山市○○路○段186 號之高雄縣政府停車場內，
    以相同手法竊取盧漢信所有之車號ZO-3300 號自用小客車內
    之汽車音響1 部（市價約40,000元）及三星牌手機1 支（市
    價約15,000元），得手後將汽車音響變賣現金花用，手機則
    留為己用。嗣警於94年10月29日下午4 時30分許，在高雄縣
    鳳山市○○路與中山西路口，經其同意搜所其身體時，發現
    盧漢信被竊之三星牌手機1 支，始循線查悉上情。並扣得手
    機、玻璃擊破器及手電筒各1 支。
二、案經高雄縣政府警察局鳳山分局報告台灣高雄地方法院檢察
    署檢察官偵查起訴。
    理  由
一、本件被告甲○○所犯為死刑、無期徒刑或最輕本刑為3 年以
    上有期徒刑以外之罪，其於準備程序中就被訴事實為有罪之
    陳述，經法官告知簡式審判程序之旨，並聽取公訴人及被告
    之意見後，依刑事訴訟法第273 條之1 第1 項規定，裁定由
    受命法官獨任依簡式審判程序審理，合先敘明。
二、上開犯罪事實，業經被告甲○○坦承不諱，核與證人即被害
    人丙○○、乙○○、盧漢信於警詢及檢察官偵查中及證人王
    義龍於檢察官偵查中證述之情節相符，復有扣押物品目錄表
    2 紙、贓物認領保管單1 紙、報案三聯單2 紙、照片9 張在
    卷可稽，此外尚有被告所持之玻璃擊破器及手電筒各1 支扣
    案足資佐證，均核與被告上揭自白內容相符。是本案事證明
    確，被告犯行，足堪認定，應依法論科。
三、按刑法第321 條第1 項第3 款所謂之兇器，其種類並無限制
    ，凡客觀上足對人之生命、身體、安全構成威脅，具有危險
    性之兇器均屬之（最高法院79年台上字5253號判例參照）。
    而本案扣案之玻璃擊破器及手電筒經本院當庭勘驗，玻璃擊
    破器長15.5公分、寬3 公分，握柄3.5 公分，除握柄外均為
    金屬材質，質地堅硬，尖端細而尖；手電筒長10公分、寬3
    公分，亦為金屬材質，質地堅硬等情，有本院勘驗筆錄1 份
    及照片1 張在卷可佐。足見該玻璃擊破器及手電筒均因其具
    金屬堅硬材質、玻璃擊破器之尖端更屬細而尖等外觀狀態，
    客觀上足以對人之身體構成威脅，而具有危險性，依前揭判
    例意旨，自屬兇器無疑。是核被告甲○○先後持該玻璃擊破
    器及手電筒破壞他人車窗後竊取上揭汽車音響及行動電話之
    行為，均係犯刑法第321 條第1 項第3 款之攜帶兇器竊盜罪
    。被告先後3 次攜帶兇器竊盜之犯行，時間緊接，犯罪基本
    構成要件相同，顯係基於概括犯意反覆為之，為連續犯，應
    依刑法第56條之規定論以一罪，並加重其刑。被告曾於90
    年間因違反槍砲彈藥刀械管制條例案件，經臺灣高等法院高
    雄分院以89年上訴字第1303號刑事判決判處有期徒刑3 年，
    併科罰金10萬元確定，於92年9 月9 日假釋出監，於93年7
    月1 日假釋期滿未經撤銷視為執行完畢，此有台灣高等法院
    被告前案紀錄表1 份在卷可查，其於5 年以內再犯本件有期
    徒刑以上之罪，為累犯，應依刑法第47條之規定，加重其刑
    ，並遞加重之。爰審酌被告曾有違反毒品危害防制條例、違
    反槍砲彈藥刀械管制條例、贓物罪、及搶奪罪等前科，有上
    揭台灣高等法院被告前案紀錄表可查，顯見其素行非佳，且
    本案犯行更達3 次，被害人損失財物總市價共約131,000 元
    ，及其不思以己力謀生賺取所需，徒以竊取他人財物之方法
    滿足物慾之犯罪動機及目的，實不足取，雖於犯後坦承犯行
    ，然其攜帶兇器竊盜，對被害人或其他可能在場人具有潛在
    危險性等一切情狀，判處如主文所示之刑，以示懲儆。扣案
    之玻璃擊破器及手電筒為被告所有，此經被告供承在卷，且
    係供犯罪所用之物，應依刑法第38條第1 項第2 款之規定，
    沒收之。
四、據上論斷，應依刑事訴訟法第273 條之1 第1 項、第284 條
    之1 、第299 條第1 項前段，刑法第321 條第1 項第3 款、
    第56條、第47條、第38條第1 項第2 款，判決如主文
中　　華　　民　　國　　94　　年　　11　　月　　30　　日
                    刑事第14庭  法　官  紀凱峰
以上正本證明與原本無異。
如不服本判決，應於收受送達後10日內向本院提出上訴書狀。
中　　華　　民　　國　　94　　年　　12　　月　　1 　　日
 　　　　　　　　　　　　       書記官  黃進遠
中華民國刑法第321條
犯竊盜罪而有左列情形之一者，處 6 月以上、 5 年以下有期徒
刑：
一  於夜間侵入住宅或有人居住之建築物、船艦或隱匿其內而犯
之者。
二  毀越門扇、牆垣或其他安全設備而犯之者。
三  攜帶兇器而犯之者。
四  結夥三人以上而犯之者。
五  乘火災、水災或其他災害之際而犯之者。
六  在車站或埠頭而犯之者。
前項之未遂犯罰之。
